臺灣嘉義地方法院刑事裁定
110年度聲字第899號
聲  請  人  臺灣嘉義地方檢察署檢察官
受  刑  人  賴冠勳

上列聲請人因受刑人數罪併罰有二裁判以上，聲請定其應執行之
刑（109年度執字第3288號），本院裁定如下：
    主  文
賴冠勳所犯如附表所示之罪，所處如附表所示之刑，應執行有期
徒刑貳年。
    理  由
一、聲請意旨略以：受刑人賴冠勳因犯恐嚇取財等案件，先後經
    法院判決確定如附表，應依刑法第53條及第51條第5款定其
    應執行之刑，爰依刑事訴訟法第477條第1項聲請裁定等語。
二、裁判確定前犯數罪者，併合處罰之。但有下列情形之一者，
    不在此限：一、得易科罰金之罪與不得易科罰金之罪。前項
    但書情形，受刑人請求檢察官聲請定應執行刑者，依第51條
    規定定之；數罪併罰，分別宣告其罪之刑，依下列各款定其
    應執行者：五、宣告多數有期徒刑者，於各刑中之最長期以
    上，各刑合併之刑期以下，定其刑期。但不得逾30年；數罪
    併罰，有二裁判以上者，依第51條之規定，定其應執行之刑
    ，刑法第50條第1項第1款、第2項、第51條第5款及第53條分
    別定有明文。數罪併罰，應依分別宣告其罪之刑為基礎，定
    其應執行刑，此觀刑法第51條規定自明，故一裁判宣告數罪
    之刑，雖曾經定其執行刑，但如再與其他裁判宣告之刑定其
    執行刑時，前定之執行刑當然失效，仍應以其各罪宣告之刑
    為基礎，定其執行刑，不得以前之執行刑為基礎，以與後裁
    判宣告之刑，定其執行刑。又法律上屬於自由裁量之事項，
    有其外部性界限及內部性界限，並非概無拘束。依據法律之
    具體規定，法院應在其範圍選擇為適當之裁判者，為外部性
    界限；而法院為裁判時，應考量法律之目的，及法律秩序之
    理念所在者，為內部性界限。法院為裁判時，二者均不得有
    所踰越。在數罪併罰，有二裁判以上，定其應執行之刑時，
    固屬於法院自由裁量之事項，然仍應受前揭外部性界限及內
    部性界限之拘束，此有最高法院83年度台抗字第502號裁定
    、93年度台非字第192號判決意旨可資參照。又二裁判以上
    數罪，縱其中一部分已執行完畢，如該數罪尚未全部執行完
    畢，因與刑法第54條，及司法院院字第1304號解釋所謂僅餘
    一罪之情形有別，自仍應依刑法第53條之規定，定其應執行
    之刑。又定應執行之刑，應由犯罪事實最後判決之法院檢察
    官聲請該法院依法裁定之，不能因犯罪之一部分所科之刑業
    經執行完畢，而認檢察官之聲請為不合法，予以駁回，至已
    執行部分，自不能重複執行，應由檢察官於指揮執行時扣除
    之，此與定應執行刑之裁定無涉，此有最高法院81年度台抗
    字第464號、86年度台抗字第472號裁定意旨可資參照。
三、經查，受刑人因恐嚇取財等案件，經本院先後判處如附表所
    示之刑，其中受刑人所犯如附表編號一至四、八至十所示之
    罪屬得易科罰金之罪，如附表編號五至七所示之罪屬不得易
    科罰金之罪，而上開十罪復經受刑人請求定應執行刑，有各
    該判決書、臺灣高等法院被告前案紀錄表、受刑人請求臺灣
    嘉義地方檢察署檢察官向法院聲請定應執行刑意願回覆表等
    件在卷可稽，經核與前開併合處罰之要件相符，茲檢察官依
    受刑人之請求向本院聲請就附表所示十罪定應執行刑，本院
    審核認聲請為正當，爰審酌如附表所示各罪之犯罪型態、手
    段、動機、所侵害之法益及不法內涵相近、犯罪時間間隔相
    去不遠，責任非難重複之程度較高等情狀，定其應執行之刑
    如主文所示。至如附表編號一至四所示之罪、如附表編號五
    至七所示之罪、如附表編號八至十所示之罪，雖分別有如附
    表備註欄所示前經法院定應執行刑確定之情形，且如附表編
    號一至四所示之罪，業於109年5月31日執行完畢，然依據上
    開說明，本院仍應就附表所示之罪更定其應執行刑，惟應受
    內部界限之拘束，附此敘明。
四、依刑事訴訟法第477條第1項，刑法第50條第2項、第53條、
    第51條第5款，裁定如主文。
中　　華　　民　　國　　110 　年　　12　　月　　1 　　日
           　　　 刑事第六庭  法　官  官怡臻 
上列正本證明與原本無異。
如不服本裁定，應於裁定送達後5 日內向本院提出抗告狀（應附
繕本）。
中　　華　　民　　國　　110 　年　　12　　月　　1 　　日
                          　　書記官　李彥廷
附表：
編號  一 二 三 罪名  詐欺 詐欺 詐欺 宣告刑  有期徒刑5月，如易科罰金，以新臺幣（下同）1,000元折算1日 有期徒刑4月，如易科罰金，以1,000元折算1日 有期徒刑2月，如易科罰金，以1,000元折算1日 犯罪日期  107年2月中旬某日 107年2月中旬某日 107年5月29日 偵  查 機關 臺灣嘉義地方檢察署 臺灣嘉義地方檢察署 臺灣嘉義地方檢察署  案號 107年度偵字第4363、4877號 107年度偵字第4363、4877號 107年度偵字第4363、4877號 最 後 事 實 審 法院 臺灣嘉義地方法院 臺灣嘉義地方法院 臺灣嘉義地方法院  案號 107年度易字第534號 107年度易字第534號 107年度易字第534號  判決日期 107年10月31日 107年10月31日 107年10月31日 確 定 判 決 法院 臺灣嘉義地方法院 臺灣嘉義地方法院 臺灣嘉義地方法院  案號 107年度易字第534號 107年度易字第534號 107年度易字第534號  確定日期 107年11月23日 107年11月23日 107年11月23日 備註  如附表編號一至四所示之罪，業經本院以107年度易字第534號判決定其應執行刑為有期徒刑10月確定，並於109年5月31日執行完畢。   

編號  四 五 六 罪名  恐嚇危害安全 詐欺 恐嚇取財 宣告刑  有期徒刑2月，如易科罰金，以1,000元折算1日 有期徒刑7月 有期徒刑7月 犯罪日期  107年6月2日 107年1月間（聲請書載為107年1月24日至107年5月18日間，應予補充） 106年2月至3月間 偵  查 機關 臺灣嘉義地方檢察署 臺灣嘉義地方檢察署 臺灣嘉義地方檢察署  案號 107年度偵字第4363、4877號 107年度偵字第6518、8059號 107年度偵字第6518、8059號 最 後 事 實 審 法院 臺灣嘉義地方法院 臺灣嘉義地方法院 臺灣嘉義地方法院  案號 107年度易字第534號 108年度易緝字第12號 108年度易緝字第12號  判決日期 107年10月31日 109年3月30日 109年3月30日 確 定 判 決 法院 臺灣嘉義地方法院 臺灣嘉義地方法院 臺灣嘉義地方法院  案號 107年度易字第534號 108年度易緝字第12號 108年度易緝字第12號  確定日期 107年11月23日 109年9月4日 109年9月4日 備註  如附表編號一至四所示之罪，業經本院以107年度易字第534號判決定其應執行刑為有期徒刑10月確定，並於109年5月31日執行完畢。 如附表編號五至七所示之罪，經本院以108年度易緝字第12號判決定其應執行刑為有期徒刑1年4月確定。   

編號  七 八 九 罪名           恐嚇取財         恐嚇取財         恐嚇取財 宣告刑  有期徒刑8月 有期徒刑6月，如易科罰金，以1,000元折算1日 有期徒刑6月，如易科罰金，以1,000元折算1日 犯罪日期  106年11月27日 106年8月下旬 106年9月下旬 偵  查 機關 臺灣嘉義地方檢察署 臺灣嘉義地方檢察署 臺灣嘉義地方檢察署  案號 107年度偵字第6518、8059號 107年度偵字第6518、8059號 107年度偵字第6518、8059號 最 後 事 實 審 法院 臺灣嘉義地方法院 臺灣嘉義地方法院 臺灣嘉義地方法院  案號 108年度易緝字第12號 108年度易緝字第12號 108年度易緝字第12號  判決日期 109年3月30日 109年3月30日 109年3月30日 確 定 判 決 法院 臺灣嘉義地方法院 臺灣嘉義地方法院 臺灣嘉義地方法院  案號 108年度易緝字第12號 108年度易緝字第12號 108年度易緝字第12號  確定日期 109年9月4日 109年9月4日 109年9月4日 備註  如附表編號五至七所示之罪，經本院以108年度易緝字第12號判決定其應執行刑為有期徒刑1年4月確定。 如附表編號八至十所示之罪，經本院以108年度易緝字第12號判決定其應執行刑為有期徒刑1年確定。  

編號  十      （以下空白） （以下空白） 罪名  詐欺   宣告刑  有期徒刑5月，如易科罰金，以1,000元折算1日   犯罪日期  106年10月上旬   偵  查 機關 臺灣嘉義地方檢察署    案號 107年度偵字第6518、8059號   最 後 事 實 審 法院 臺灣嘉義地方法院    案號 108年度易緝字第12號    判決日期 109年3月30日   確 定 判 決 法院 臺灣嘉義地方法院    案號 108年度易緝字第12號    確定日期 109年9月4日   備註  如附表編號八至十所示之罪，經本院以108年度易緝字第12號判決定其應執行刑為有期徒刑1年確定。